【裁判字號】    99,訴,2941
【裁判日期】    991224
【裁判案由】    毒品危害防制條例
【裁判全文】
臺灣臺中地方法院刑事判決              99年度訴字第2941號
公  訴  人  臺灣臺中地方法院檢察署檢察官
被      告  曹嘉隆
上列被告因毒品危害防制條例案件，經檢察官提起公訴（99年度
毒偵字第2301號），被告於準備程序中就被訴事實為有罪之陳述
，受命法官於聽取當事人之意見後，由本院合議庭裁定由受命法
官獨任以簡式審判程序判決如下：
    主    文
曹嘉隆施用第一級毒品，累犯，處有期徒刑捌月。
    犯罪事實
一、曹嘉隆前於民國八十七年間因施用毒品案件，經依法院裁
    定送入觀察勒戒處所觀察勒戒，經評定認無繼續施用毒品傾
    向後，於八十七年六月十二日釋放，並由臺灣臺中地方法院
    檢察署檢察官以八十七年度偵字第一○八九四號為不起訴處
    分確定。八十八年間因施用毒品案件，經依法院裁定送入
    觀察勒戒處所觀察勒戒後，經評定認無繼續施用毒品傾向後
    ，於八十八年十一月二十四日釋放，並由臺灣臺中地方法院
    檢察署檢察官以八十八年度毒偵字第一八○一號為不起訴處
    分確定。八十九年間因施用毒品案件，經依法院裁定送入
    戒治處所施以強制戒治，嗣經法院裁定停止戒治所餘期間付
    保護管束確定，於八十九年十二月二十日釋放，嗣復經法院
    裁定撤銷停止戒治，經送入戒治處所施以強制戒治，於九十
    一年一月五日執行完畢。另並先後因施用第一級毒品及第二
    級毒品案件，經本院分別判處有期徒刑六月及十月確定，嗣
    經法院裁定其應執行刑為有期徒刑一年三月確定。九十年
    間因施用第一級毒品案件，經本院判處有期徒刑十一月確定
    與上開應執行有期徒刑一年三月接續執行，於九十二年五月
    九日假釋出監，嗣經撤銷假釋，殘刑為八月又二十三日。
    九十二年間因施用第一級及第二級毒品案件，經本院分別判
    處有期徒刑十月及三月確定，嗣經法院裁定其應執行刑為有
    期徒刑一年確定。九十三年間因施用第一級毒品案件，經
    本院判處有期徒刑八月確定，嗣與上開殘刑八月又二十三日
    、應執行刑有期徒刑一年接續執行，於九十五年四月十九日
    假釋出監，嗣經撤銷假釋，殘刑為四月又十日，嗣於九十六
    年二月十日執行完畢。九十五年間因施用第一級毒品案件
    ，經臺灣高等法院臺中分院判處有期徒刑七月及七月，應執
    行有期徒刑一年確定，嗣經法院裁定減刑並定其應執行刑為
    有期徒刑六月確定，嗣於九十六年十月八日執行完畢。九
    十七年間均因施用第一級毒品案件，先後經本院判處有期徒
    刑九月及九月，嗣經本院裁定其應執行刑為有期徒刑一年四
    月確定。其於九十七年間另因持有第一級毒品案件經本院判
    處有期徒刑五月確定，經接續執行後，甫於九十九年一月十
    四日假釋出獄(原指揮書期滿日期為九十九年六月三日，現
    已經撤銷假釋，殘刑為四月又二十日)。於九十九年二月
    二十四日、三月八日、四月十一日各施用第一級毒品海洛因
    一次(嗣經本院於九十九年八月二十日以九十九年度訴字第
    二○九五號判處有期徒刑七月、七月、七月，並定應執行有
    期徒刑一年六月，並已告確定在案)。詎猶不知悛悔警惕，
    復基於施用第一級毒品之犯意，於九十九年五月十七日十五
    時餘許，在臺中縣豐原市○○路旁，以將第一級毒品海洛因
    摻水再以其所有之注射針筒(未扣案)注射身體之方式，施用
    第一級毒品海洛因一次。嗣因其於同年月十八日十四時三十
    分許，經臺灣臺中地方法院檢察署觀護人員採集其尿液送請
    詮昕科技股份有限公司檢驗結果呈現嗎啡陽性反應始查悉上
    情。
二、案經臺灣臺中地方法院檢察署觀護人簽由臺灣臺中地方法院
    檢察署檢察官偵查起訴。
    理  由
一、本件被告曹嘉隆所犯係死刑、無期徒刑、最輕本刑為三年以
    上有期徒刑以外之罪，其於準備程序中就被訴事實為有罪之
    陳述，經告知被告簡式審判程序之旨，並聽取公訴人及被告
    之意見後，本院合議庭認為適宜而裁定由受命法官獨任進行
    簡式審判程序，合先敘明。
二、訊據被告對於上揭犯罪事實坦承不諱，且被告於上揭時間經
    臺灣臺中地方法院檢察署觀護人員採集其尿液送驗結果，確
    呈現海洛因代謝物之嗎啡陽性反應，有詮昕科技股份有限公
    司出具之濫用藥物尿液檢驗報告一份存卷可稽(見偵卷第十
    五頁)，足認被告自白與事實相符，堪可採信。又被告有前
    揭如犯罪事實欄一所示之施用毒品及持有毒品等罪前科，有
    臺灣高等法院被告前案紀錄表一份在卷可憑。綜上所述，本
    案事證明確，被告犯行堪以認定。
三、核被告所為，係犯毒品危害防制條例第十條第一項之施用第
    一級毒品罪。被告施用第一級毒品前，持有第一級毒品之低
    度行為，應為其施用之高度行為所吸收，不另論罪。查，被
    告前於九十五年間因施用第一級毒品案件，經臺灣高等法院
    臺中分院判處有期徒刑七月及七月，應執行有期徒刑一年確
    定，嗣經法院裁定減刑並定其應執行刑為有期徒刑六月確定
    ，嗣於九十六年十月八日執行完畢，有臺灣高等法院被告前
    案紀錄表一份在卷可稽，其於受有期徒刑執行完畢後五年以
    內，再故意犯本件有期徒刑以上之罪，為累犯，應依法加重
    其刑。爰審酌被告前曾因施用毒品案件接受觀察勒戒及強制
    戒治處分，並曾因施用毒品案件，經法院多次判處罪刑確定
    ，有部分且已執行完畢在案，竟無視於毒品對於自身健康之
    戕害及國家對於杜絕毒品犯罪之禁令，猶施用毒品不輟，再
    為本案犯行；被告吸毒係戕害自己身心之行為及被告犯罪後
    尚能坦承犯行之態度；被告於本案犯行前之九十九年二月二
    十四日、三月八日、四月十一日所各施用第一級毒品海洛因
    一次，嗣經本院於九十九年八月二十日以九十九年度訴字第
    二○九五號判處有期徒刑七月、七月、七月，並定應執行有
    期徒刑一年六月，並已告確定在案；其於本案犯行後之九十
    九年六月一日因施用第一級毒品海洛因一次，嗣經本院於九
    十九年十月七日以九十九年度訴字第二六五六號判處有期徒
    刑八月並已告確定在案；其於九十九年七月一日因施用第一
    級毒品海洛因一次，嗣亦經本院於九十九年十一月三十日以
    九十九年度訴字第三二七四號判處有期徒刑九月在案，有臺
    灣高等法院被告前案紀錄表、本院九十九年度訴字第二○九
    五號、二六五六號、三二七四號刑事判決各一份在卷可參等
    一切情狀，量處如主文所示之刑。上開針筒一支雖係被告所
    有供犯罪所用之物，惟已遭被告丟掉，業據被告於審理中供
    明在卷，既未扣案，型體不明，復非違禁物，為免執行之困
    難，爰不予宣告沒收，附此敘明。
四、被告於上開九十九年五月十八日十四時三十分許，經臺灣臺
    中地方法院檢察署觀護人員採集其尿液送請詮昕科技股份有
    限公司檢驗結果除呈現嗎啡陽性反應外，第二級毒品甲基安
    非他命亦呈陽性反應，有上開詮昕科技股份有限公司出具之
    濫用藥物尿液檢驗報告一份存卷可稽(見偵卷第十五頁)，此
    部分既未據檢察官起訴，本院即無從審理，應由檢察官另行
    偵查處理，附此指明。
據上論斷，應依刑事訴訟法第二百七十三條之一第一項、第二百
九十九條第一項前段，毒品危害防制條例第十條第一項、第二十
三條第二項，刑法第十一條前段、第四十七條第一項，判決如主
文。
中    華    民    國    99    年    12    月    24    日
                  刑事第十一庭  法  官  江奇峰
以上正本證明與原本無異。
如不服本判決應於收受判決後10日內向本院提出上訴書狀，並應
敘述具體理由；其未敘述上訴理由者，應於上訴期間屆滿後20日
內向本院補提理由書（均須按他造當事人之人數附繕本）「切勿
逕送上級法院」。
                                書記官  江慧貞
中    華    民    國    99    年    12    月    24    日
附錄論罪科刑法條：
毒品危害防制條例第十條第一項：
施用第一級毒品者，處六個月以上五年以下有期徒刑。

司法院資訊處製作；財團法人民間司法改革基金會備份。
